# 副产品的定价

提问人：会 计 1 小不点 时间：2021-04-19 15:48:00
一家企业生产出的副产品以自己定价 1 块钱来核算，并且自己还使用了这部分副产品，使用的副产品仍然以 1 块钱的成本定价，这样操作合理吗？

回答人：chenyiwei
不建议。副产品的定价一般是按照其预计可变现净值，这样副产品后续出售或被领用时的毛利为零。